臺灣雲林地方法院刑事判決　　　　　　　 95年度易字第485號
公　訴　人　臺灣雲林地方法院檢察署檢察官
被　　　告　丁○○
上列被告因竊盜案件，經檢察官提起公訴（95年度偵字第2298號
），本院判決如下：
    主      文
丁○○共同連續攜帶兇器竊盜，累犯，處有期徒刑壹年拾月。
    事      實
一、(一)丁○○前因竊盜案件，分別經臺灣彰化地方法院（下稱彰
      化地院）於民國92年4 月7 日，以91年度易字第1215號判
      處有期徒刑1 年2 月確定、本院於92年11月3 日，以92年
      度易字第327 號判處有期徒刑4 月確定，接續執行至94年
      3月14 日 縮短刑期執行完畢。
    (二)詎丁○○仍不知悔改，意圖為自己不法之所有，基於概括
      犯意，先於94年12月11日凌晨1 時許，在雲林縣西螺鎮○○里○○路254 號甲○○住處前，竊取甲○○所有之車牌
      號碼LBR-001 號重型機車後，嗣承前犯意，與乙○○（共
      同竊盜部分業經彰化地方法院以95年度易字第440 號判處
      有期徒刑10月確定）基於概括犯意之聯絡，共同騎乘上開
      重型機車，連續3 次於附表一所示之時間、地點，以附表
      所示之犯罪方式，竊取臺灣電力股份有限公司（下簡稱臺
      電公司）所有如附表所示重量之電纜線，得手後共同將竊
      得之電纜線刮去外皮，出售變現花用耗盡。
    (三)於95年1 月13日凌晨0 時30分許，由丁○○騎乘前開重型
      機車搭載乙○○，行經彰化縣埤頭鄉○○村○○路旁時為
      警當場查獲乙○○，丁○○則趁隙逃逸。
二、案經彰化縣警察局北斗分局報告臺灣彰化地方法院檢察署呈
    請臺灣高等法院檢察署令轉臺灣雲林地方法院檢察署檢察官
    偵查起訴。
    理      由
甲、程序部分：
一、按被告以外之人於審判外之言詞或書面陳述，除法律有規定
    者外，不得作為證據；又其於偵查中向檢察官所為之陳述，
    除顯有不可信之情況者外，得為證據；其於審判外之陳述，
    雖不符前4 條之規定，而經當事人於審判程式同意作為證據
    ，法院審酌該言詞陳述或書面陳述作成時之情況，認為適當
    者，亦得為證據，刑事訴訟法第159 條第1 項、第159 條之
    1第2項、第159 條之5 第1 項定有明文。
二、(一)查乙○○95年9 月7 日之檢察官訊問筆錄，係被告以外之
      人於審判外之言詞陳述，本不得作為證據，惟乙○○既經
      具結擔保其陳述之之真實，且供述內容亦坦承係與被告共
      同攜帶兇器竊盜，並未迴避其所涉犯行，參以乙○○與被
      告並無仇怨，是其前開檢察官訊問筆錄並無顯不可信之情
      況，得作為證據。
    (二)查甲○○、高秉煥及陳泄焦之警詢筆錄，均為被告以外之
      人於審判外之言詞陳述，本不得作為證據，惟經被告及檢
      察官於審判程式時均同意作為證據，本院審酌前開言詞陳
      述作成之情況，認為適當，得作為證據。
乙、實體部分：
一、訊據被告丁○○固坦承其綽號為「瘋狗（臺語）」，與乙○○相識之事實，惟矢口否認有何竊盜犯行，辯稱：其與乙○○大哥是朋友，和乙○○不很熟，未曾到過乙○○家，乙○○也未來過被告家中，從未騎乘LBR-001 號重型機車，惟曾
    在朋友家看過乙○○騎乘前開重型機車等語。經查：
    (一)上開甲○○所有之車牌號碼LBR-001 號重型機車，係於94
      年12月11日凌晨1 時許，在雲林縣西螺鎮○○里○○路
      254 號甲○○住處前失竊；並於如附表一所示之時間、地
      點，各有如附表一所示數量之臺電公司電纜線遭竊之事實
      ，業據甲○○即上開LBR-001 號重型機車車主、高秉煥即
      臺電公司西螺服務所主辦、陳泄焦即臺電公司溪洲服務所
      主任於警詢指稱明確，並有雲林縣警察局西螺分局受理案
      件證明單1 份（警卷第19頁）、現場調查報告2 份（警卷
      第19頁背面、第21頁背面）、照片10張（警卷第16頁至第
      17頁、第20頁、第22頁）附卷可稽。
    (二)被告雖以前詞置辯，惟查：
      1.乙○○於95年9 月7 日檢察官訊問（臺灣雲林地方法院
        檢察署95年度偵字第2298號卷第27至29頁）時，具結陳
        稱LBR-001 號重型機車係被告牽的，於94年12月19 日
        晚上、95年1 月4 日晚上11時、95年1 月10日晚上11
        時，均與被告騎乘上開重型機車至雲林縣西螺鎮大新里
        大新國小、彰化縣埤頭鄉○○段265 地號，輪流持破壞
        剪爬到電線桿上剪斷各約15公斤、55公斤、20公斤之電
        纜線而竊取之，得手後將電纜線變賣換現平分，不會無
        緣無故陷害被告等語。
      2.嗣證人乙○○於96年1 月24日本院審理時，亦具結證稱
        ：其與被告係經由朋友介紹認識半年多，與被告一起吸
        毒，被告曾告知前開LBR-001 號重型機車係贓車，是被
        告牽來的，因缺錢花用，經證人乙○○提議並購買破壞
        剪後，於94年12月19日下午11時、95年1 月4 日下午11
        時許、95年1 月10日下午11時許，由被告騎乘上開重型
        機車搭載證人乙○○去剪電纜線共計3 次，被告與證人
        乙○○均一起剪電纜線，竊得之電纜線由被告變賣換現
        後平分，與被告並無糾紛等語。
      3.查證人乙○○先後兩次具結證稱內容相同，核無互異之
        情，衡情如非親身經驗、印象深刻，而係臨訟編纂之詞
        ，應無法於時隔4 月後仍就各重點甚至細節均為相同之
        證述。觀諸證人乙○○證述內容，其自始坦承與被告共
        同竊盜，亦提及其因吸毒缺錢花用而提議竊取電纜線，
        由其購買破壞剪供工具使用乙節，未曾推託犯行，甚至
        主動為對己不利之陳述，並無為卸責而設詞構陷被告之
        動機或必要，況證人乙○○與被告相識並無仇怨，業據
        證人乙○○及被告陳稱在卷益顯。從而證人乙○○之證
        詞應屬可信。
      4.又被告於檢察官訊問時供稱其曾於西螺鎮上看到乙○○
        騎乘LBR-001 號重型機車1 次，並於本院準備程序時供
        稱乙○○從未來過被告家中云云。惟查前開重型機車於
        94 年12 月11日失竊，於95年1 月13日查獲，失竊時間
        短短1 月間，被告何以能僅憑短暫1 次碰面，即將車牌
        號碼熟記在心，並於95年3 月1 日初次警詢時即從照片
        裡認出係乙○○所騎乘（見警卷第9 頁背面），實令人
        懷疑。又本件係於95年1 月13日凌晨0 時30分許當場查
        獲乙○○，根據乙○○同日警詢供稱同行者綽號「瘋狗
        」，並帶同警方於同日上午9 時30分許前往「瘋狗」雲
        林縣西螺鎮○○里○ 鄰○○路8 號住處，因而查出「瘋
        狗」即被告丁○○，則乙○○如未曾到被告家中，何能
        知悉被告居住於上址。是被告前開辯稱難令置信。
    (三)綜上，本件事證明確，被告辯解不足採信，是其竊盜機車
      及連續3 次攜帶兇器即破壞剪1 把與乙○○共同竊盜之犯
      行堪以認定，應依法論科。
二、(一)行為後法律有變更者，適用行為時之法律。但行為後之法
      律有利於行為人者，適用最有利於行為人之法律，現行刑
      法第2 條第1 項定有明文。查刑法業於94年1 月7 日修正
      ，於94年2 月2 日公布，並於被告行為後之95年7 月1 日
      施行。是本件被告行為後，法律已有變更。按現行刑法第
      2 條第1 項之規定，係規範行為後法律變更所生新舊法律
      比較適用之準據法，於新刑法施行後，應適用新刑法第2
      條第1 項之規定，為「從舊從輕」之比較，最高法院95年
      第8 次刑事庭會議決議意旨可資參照。本案關於新舊法比
      較詳如附表二所示，核先敘明。
    (二)查被告與乙○○持以竊盜之破壞剪1 支，係金屬製品，質
      硬型尖，而能剪斷強韌之電纜線，如持以揮舞，足以對人
      之生命、身體造成傷害，自屬兇器。
    (三)核被告所為竊取機車及如附表一3 次持破壞剪竊取電纜線
      ，分係犯刑法第320 條第1 項竊盜罪、第321 條第1 項第
      3 款攜帶兇器竊盜罪。
    (四)被告與乙○○，就如附表一3 次竊取電纜線犯行，有犯意
      聯絡及行為分擔，應論以共同正犯。
    (五)被告先後竊取機車及如附表一3 次竊取電纜線之犯行，時
      間緊接，觸犯基本構成要件相同之罪名，顯係基於概括犯
      意反覆為之，應依連續犯之規定，依情節較重之攜帶兇器
      之加重竊盜論以一罪，並加重其刑。
    (六)被告前因竊盜案件，分別經彰化地院於92年4 月7 日，以
      91年度易字第1215號判處有期徒刑1 年2 月確定、本院於
      92年11月3 日，以92年度易字第327 號判處有期徒刑4 月
      確定，接續執行至94年3 月14日縮短刑期執行完畢，有臺
      灣高等法院被告前案紀錄表1 份附卷可憑，為累犯，應依
      法遞加其刑。
    (七)爰審酌被告有構成累犯之前案紀錄，有臺灣高等法院被告
      前案紀錄表1 份在卷，其貪圖小利，先竊取他人機車，再
      竊取臺電公司農用電纜線共長達1,000 公尺，重達80公斤
      ，造成臺電公司及用電戶之莫大損失；並其犯後矢口否認
      ，狡言圖飾等犯罪之動機、目的、手段及造成之危害等一
      切情狀，量處如主文所示之刑。至公訴人求處被告1 年6
      月尚嫌為輕，應以1 年10月為妥，附此敘明。
三、據上論斷，依刑事訴訟法第299 條第1 項前段，刑法第2 條
    第1 項前段、第321 條第1 項第3 款、修正前刑法第28 條
    、第56條、第47條，罰金罰鍰提高標準條例第1 條前段，判
    決如主文。
本案經檢察官丙○○到庭執行職務
中　　華　　民　　國　　96　　年　　2 　　月　　7 　　日
                  刑事第二庭審判長法  官  林輝煌
                                  法  官  柯志民
                                  法  官  李貞瑩
以上正本證明與原本無異。
如不服本判決，應於判決送達後10日內，向本院提出上訴狀。（
須附繕本）
                                  書記官  金雅芳
中　　華　　民　　國　　96　　年　　2 　　月　　8 　　日
附錄本案論罪科刑法條全文
中華民國刑法第320條（普通竊盜罪、竊佔罪）
意圖為自己或第三人不法之所有，而竊取他人之動產者，為竊盜
罪，處 5 年以下有期徒刑、拘役或 500元以下罰金。
意圖為自己或第三人不法之利益，而竊佔他人之不動產者，依前
項之規定處斷。
前二項之未遂犯罰之。
中華民國刑法第321條（加重竊盜罪）
犯竊盜罪而有左列情形之一者，處 6 月以上、 5 年以下有期徒
刑：
一  於夜間侵入住宅或有人居住之建築物、船艦或隱匿其內而犯
    之者。
二  毀越門扇、牆垣或其他安全設備而犯之者。
三  攜帶兇器而犯之者。
四  結夥三人以上而犯之者。
五  乘火災、水災或其他災害之際而犯之者。
六  在車站或埠頭而犯之者。
前項之未遂犯罰之。
附表一
┌─┬────┬──────┬──────┬────────┬─────────┐
│編│ 行為人 │  犯罪時間  │  犯罪地點  │ 犯 罪 方 式    │    所得財物      │
│號│        │            │            │                │                  │
├─┼────┼──────┼──────┼────────┼─────────┤
│１│乙○○│94年12月19日│雲林線西螺鎮│由乙○○、丁○○│1 條約83公尺裸銅電│
│  │丁○○│下午11時    │大新國小旁產│共持乙○○所有之│纜線；2 條共長約  │
│  │        │            │業道路      │客觀上足以對人之│166 公尺之PVC 22m/│
│  │        │            │            │生命、身體構成危│㎡銅玻璃風雨線，共│
│  │        │            │            │險之破壞剪1 把，│約15公斤重。得手後│
│  │        │            │            │輪流爬上電桿並剪│由被告以新臺幣（下│
│  │        │            │            │斷電纜線。      │同）1,000 元價格販│
│  │        │            │            │                │賣不詳資源回收業者│
│  │        │            │            │                │，所得款項由2 人朋│
│  │        │            │            │                │分且花費殆盡。
   │
├─┼────┼──────┼──────┼────────┼─────────┤
│２│乙○○│95年1月4日下│雲林線西螺鎮│由乙○○、丁○○│2條共長約538公尺之│
│  │丁○○│午11時許    │大新國小旁產│共持乙○○所有之│PVC 22m/㎡銅玻璃風│
│  │        │            │業道路      │客觀上足以對人之│雨線，共約55公斤重│
│  │        │            │            │生命、身體構成危│。得手後被告以    │
│  │        │            │            │險之破壞剪1 把，│4,000 元價格販賣不│
│  │        │            │            │輪流爬上電桿並剪│詳資源回收業者，所│
│  │        │            │            │斷電纜線。      │得款項由2 人朋分且│
│  │        │            │            │                │花費殆盡。        │
├─┼────┼──────┼──────┼────────┼─────────┤
│３│乙○○│95年1月10日 │彰化縣埤頭鄉│由乙○○、丁○○│1 條長約94公尺之鋼│
│  │丁○○│下午11時許  │東和段 265地│共持乙○○所有之│心鋁線＃2 ；2 條共│
│  │        │            │號（高鐵橋下│客觀上足以對人之│長約189 公尺之交連│
│  │        │            │旁之農田）  │生命、身體構成危│PE15KV＃2ACSR 風雨│
│  │        │            │            │險之破壞剪1 把，│線，共約20公斤重。│
│  │        │            │            │輪流爬上電桿並剪│得手後被告以1,000 │
│  │        │            │            │斷電纜線        │元價格販賣不詳資源│
│  │        │            │            │                │回收業者，所得款項│
│  │        │            │            │                │由2人朋分且花費殆 │
│  │        │            │            │                │盡。              │
└─┴────┴──────┴──────┴────────┴─────────┘
附表二
┌────────┬────────┬────────┬────────┐
│法        條    │修正前規定      │修正後規定      │新舊法之適用    │
├────────┼────────┼────────┼────────┤
│刑法第320 條第1 │罰金罰鍰提高標準│刑法施行法第1 條│(一)適用舊法。    │
│項法定刑關於罰金│條例第1 條前段規│之1 規定：「中華│(二)本件被告所犯刑│
│部分：罰金罰鍰提│定：「依法律應處│民國94年01月07日│法第320 條第1 項│
│高標準條例第1 條│罰金、罰鍰者，就│刑法修正施行後，│之罪法定刑有罰金│
│前段、現行法規所│其原定數額得提高│刑法分則編未修正│刑（銀元500 元以│
│定貨幣單位折算新│為2 倍至10倍。」│之條文定有罰金者│下），且為刑法分│
│台幣條例第2 條、│現行法規所定貨幣│，自94年01月07日│則編未修正之條文│
│刑法第33條第5 款│單位折算新台幣條│刑法修正施行後，│而定有罰金刑者，│
│                │例第2 條規定：「│就其所定數額提高│於刑法施行法第1 │
│                │現行法規所定金額│為30倍，但72年06│條之1 修正增訂前│
│                │之貨幣單位為圓、│月26日到94年01月│，其貨幣單位為銀│
│                │銀元或元者，以新│07日新增或修正之│元，是被告所犯刑│
│                │台幣元之3 倍折算│條文，就其所定數│法第320 條第1 項│
│                │之。」          │額提高為3 倍。」│之罪罰金刑之提高│
│                │刑法第33條第5 款│刑法第33條第5 款│標準，於適用罰金│
│                │規定：「罰金：1 │規定：「罰金：新│罰鍰提高標準條例│
│                │元以上。」      │台幣1,000 元以上│第1 條前段及現行│
│                │                │，以百元計算之。│法規所定貨幣單位│
│                │                │」              │折算新台幣條例第│
│                │                │                │2條 規定換算為新│
│                │                │                │台幣時，法定刑罰│
│                │                │                │金部分，應為罰金│
│                │                │                │新台幣15,000元以│
│                │                │                │下（乘以10，再乘│
│                │                │                │以3） 。如適用刑│
│                │                │                │法施行法第1 條之│
│                │                │                │1 規定提高30倍，│
│                │                │                │則為罰金新台幣  │
│                │                │                │15,000元以下（乘│
│                │                │                │以30），故關於法│
│                │                │                │定刑為罰金部分之│
│                │                │                │提高標準，新法非│
│                │                │                │較有利於被告，本│
│                │                │                │案關於刑法第320 │
│                │                │                │條第1 項之罪法定│
│                │                │                │刑罰金提高標準部│
│                │                │                │分，應依刑法第2 │
│                │                │                │條第1 項前段規定│
│                │                │                │，適用行為時之法│
│                │                │                │律即罰金罰鍰提高│
│                │                │                │標準條例第1 條前│
│                │                │                │段及現行法規所定│
│                │                │                │貨幣單位折算新台│
│                │                │                │幣條例第2 條之規│
│                │                │                │定。            │
│                │                │                │(三)法定刑罰金部分│
│                │                │                │，依修正前刑法第│
│                │                │                │33條第5 款規定，│
│                │                │                │及罰金罰鍰提高標│
│                │                │                │準條例第1 條前段│
│                │                │                │提高後，再依現行│
│                │                │                │法規所定貨幣單位│
│                │                │                │折算新台幣條例第│
│                │                │                │2 條換算為新台幣│
│                │                │                │時，為新台幣6元 │
│                │                │                │以上至30元以上，│
│                │                │                │依修正後刑法第33│
│                │                │                │條第5 款規定，為│
│                │                │                │新台幣1,000 元以│
│                │                │                │上，修正後刑法第│
│                │                │                │33條第5 款規定非│
│                │                │                │較有利於被告，依│
│                │                │                │刑法第2 條第1項 │
│                │                │                │前段規定，應適用│
│                │                │                │修正前刑法第33  │
│                │                │                │條第5 款規定。  │
├────────┼────────┼────────┼────────┤
│刑法第28條      │二人以上共同實施│二人以上共同實行│(一)適用舊法。    │
│共同正犯        │犯罪之行為者，皆│犯罪之行為者，皆│(二)被告與乙○○共│
│                │為正犯。        │為共犯。        │同為如附表一3 次│
│                │                │                │加重竊盜犯行，既│
│                │                │                │屬實行犯罪行為之│
│                │                │                │正犯，則適用修正│
│                │                │                │施行前之刑法第28│
│                │                │                │條規定論擬，並無│
│                │                │                │不利於被告。因此│
│                │                │                │，應依刑法第2 條│
│                │                │                │第1 項前段規定，│
│                │                │                │依修正前刑法第28│
│                │                │                │條規定，論以共同│
│                │                │                │正犯。          │
├────────┼────────┼────────┼────────┤
│刑法第56條      │連續數行為而犯同│已刪除。        │(一)適用舊法。    │
│連續犯          │一罪名者，以一罪│                │(二)被告於本案係基│
│【全部行為在修正│論。但得加重其刑│                │於概括犯意而為，│
│前】            │至二分一。      │                │依修正前刑法第56│
│                │                │                │條規定，應以一罪│
│                │                │                │論，並加重其刑，│
│                │                │                │於適用新法時應分│
│                │                │                │論併罰，修正後刑│
│                │                │                │法之規定並非較有│
│                │                │                │利於被告，依刑法│
│                │                │                │第2 條第1 項前段│
│                │                │                │規定，仍應適用修│
│                │                │                │正前刑法第56條規│
│                │                │                │定。            │
├────────┼────────┼────────┼────────┤
│刑法第47條      │受有期徒刑之執行│受徒刑之執行完畢│(一)適用舊法。    │
│累犯            │完畢，或受無期徒│，或一部之執行而│(二)被告於有期徒刑│
│【行為時及裁判時│刑或有期徒刑一部│赦免後，五年以內│執行完畢後，5 年│
│均構成累犯時使用│之執行而赦免後，│故意再犯有期徒刑│以內再故意犯本件│
│】              │五年以內再犯有期│以上之罪者，為累│有期徒刑以上之罪│
│                │徒刑以上之罪者，│犯，加重本刑至二│，依修正前刑法第│
│                │為累犯，加重本刑│分之一。第98條第│47條，或修正後刑│
│                │至二分之一。    │2 項關於因強制工│法第47條第1 項規│
│                │                │作處分之執行完畢│定，均構成累犯，│
│                │                │或一部之執行而免│依新法規定，並未│
│                │                │除後，五年以內故│有利於被告，因此│
│                │                │意再犯有期徒刑以│，應依刑法第2條 │
│                │                │上之罪者，以累犯│第1 項前段規定，│
│                │                │論。            │依修正前刑法第47│
│                │                │                │條規定，論以累犯│
│                │                │                │，加重其刑。    │
└────────┴────────┴────────┴────────┘
